ACORDAO-COMPLETO-2561537

ACÓRDÃO DE RELAÇÃO

ACÓRDÃO DE RELAÇÃO 8460/2022 ATA 40/2022 - PRIMEIRA CÂMARA

Acórdão 8460/2022-TCU-Primeira Câmara
1. Processo TC-Processo 045.727/2021-0 (TOMADA DE CONTAS ESPECIAL) 
	1.1. Responsável: Francisco Jose Prates de Matos (XXX.068.707-XX) e Município de Pedro Canário/ES (28.539.872/0001-41) .
	1.2. Órgão/Entidade: Prefeitura Municipal de Pedro Canário - ES.
	1.3. Relator: Ministro Benjamin Zymler.
	1.4. Representante do Ministério Público: Subprocurador-Geral Lucas Rocha Furtado.
	1.5. Unidade Técnica: Secretaria de Controle Externo de Tomada de Contas Especial (SecexTCE) .
	1.6. Representação legal: não há.
	1.7. Determinações/Recomendações/Orientações: não há.
	VISTOS e relacionados estes autos de tomada de contas especial,
	Considerando que o valor dos débitos atualizados monetariamente dos presentes autos é de R$ 79.174,41, inferior, portanto à quantia de R$ 100.000,00, fixada no art. 6º, inciso I, da Instrução Normativa 71/2012 para que seja dispensada a instauração de tomada de contas especial,
	Considerando que o art. 19 do mesmo normativo disciplinou que "Aplicam-se as disposições constantes do art. 6º desta Instrução Normativa às tomadas de contas especiais, ainda pendentes de citação válida, que se encontram em tramitação no Tribunal de Contas da União";
	Considerando que ainda não há citação válida nos presentes autos;
	Considerando a anuência do Ministério Público junto ao TCU com a proposta da unidade técnica de arquivar o processo por economia processual;
	Os Ministros do Tribunal de Contas da União, reunidos em sessão da Primeira Câmara, ACORDAM, por unanimidade, com fundamento nos artigos 93 da Lei 8.443/1992, 143, inciso V, letra "a", e 213 do Regimento Interno do TCU, e nos artigos 6º, inciso I e § 2º, e 19 da Instrução Normativa TCU 71/2012, em:
	1.6.1. arquivar o presente processo, com relação ao Município de Pedro Canário/ES, sem julgamento de mérito, ante a ausência de pressupostos de constituição e de desenvolvimento válido e regular, com fundamento no art. 169, inciso VI c/c art. 212 do Regimento Interno do TCU;
	1.6.2. arquivar o presente sem julgamento do mérito, sem baixa da responsabilidade e sem cancelamento dos débitos abaixo especificados, a cujo pagamento continuará obrigado o Sr. Francisco Jose Prates de Matos, para que lhe possa ser dada quitação;
	Data de ocorrência
	Valor histórico (R$) 

	2/1/2008
	855,12

	8/1/2008
	301,00

	23/1/2008
	161,70

	7/2/2008
	301,00

	28/2/2008
	374,46

	25/3/2008
	283,50

	25/3/2008
	1.801,05

	25/3/2008
	227,40

	27/3/2008
	640,73

	7/8/2008
	695,60

	12/9/2008
	1.972,47

	15/9/2008
	1.205,50

	18/9/2008
	684,90

	27/10/2008
	2.984,81

	27/10/2008
	2.984,81

	14/11/2008
	1.430,03

	28/5/2008
	700,00

	16/6/2008
	1.050,00

	18/6/2008
	194,00

	29/7/2008
	194,00

	21/11/2008
	700,00

	18/11/2008
	1.454,20

	5/12/2008
	2.673,09

	25/2/2008
	1.439,00

	25/2/2008
	698,00

	26/2/2008
	2.774,00

	28/2/2008
	474,14

	26/5/2008
	3.698,00

	4/8/2008
	730,35

	2/9/2008
	1.005,00

	24/9/2008
	327,51

Valor atualizado do débito (sem juros) em 31/10/2022: R$ 79.174,41	1.6.3. dar ciência deste acórdão aos responsáveis e ao órgão instaurador da tomada de contas especial, informando-os que o arquivamento dos presentes autos não exime a autoridade administrativa de adotar outras medidas administrativas ao seu alcance ou requerer ao órgão jurídico pertinente as medidas judiciais e extrajudiciais cabíveis, com vistas à obtenção do ressarcimento do débito apurado, inclusive o protesto, se for o caso.

Primeira Câmara

Francisco Jose Prates de Matos (XXX.068.707-XX) e Município de Pedro Canário/ES (28.539.872/0001-41).

BENJAMIN ZYMLER

não há.

TOMADA DE CONTAS ESPECIAL (TCE)

Secretaria de Controle Externo de Tomada de Contas Especial (SecexTCE).